Catalina Casas /

Asociada

Área de práctica: Litigación

catalina.casas@ocl.cl

Su experiencia profesional se ha desarrollado en Derecho Civil, dedicándose particularmente en litigios, con especialización en juicios civiles y arbitrajes. Ha participado en juicios relacionados con el ámbito de la responsabilidad civil, negligencias médicas y en diversos temas del derecho común y comercial.

EXPERIENCIA PROFESIONAL

2017 a la fecha / Ovalle Consejeros Legales
2013 - 2017 / Estudio Jurídico IBS Abogados
2011 - 2013 / Estudio Jurídico Jelvez y Carrasco Abogados
2010 - 2011 / Poch y Asociados

EDUCACIÓN

Diplomado en Litigación y Nuevos Procedimientos, Pontificia Universidad Católica de Chile, 2011

Licenciada en Ciencias Jurídicas y Sociales, aprobada con distinción, Universidad Diego Portales. Titulada en 2010

IDIOMAS

Español e inglés